臺灣臺中地方法院刑事判決　　　　　　 100年度訴字第1102號
公　訴　人　臺灣臺中地方法院檢察署檢察官
被　　　告　謝淑真
上列被告因毒品危害防制條例案件，經檢察官提起公訴（ 100年
度撤緩毒偵字第33號），被告於準備程序中就被訴事實為有罪之
陳述，經受命法官聽取當事人之意見後，本院合議庭裁定改以簡
式審判程序審理，判決如下：
    主    文
謝淑真施用第一級毒品，累犯，處有期徒刑壹年。扣案之注射針
筒貳支沒收。又施用第二級毒品，累犯，處有期徒刑陸月。扣案
之第二級毒品甲基安非他命（驗餘淨重零點貳壹貳玖公克）沒收
銷燬之；塑膠空袋（包裝上開第二級毒品甲基安非他命）壹只、
吸食器壹組均沒收。主刑部分應執行有期徒刑壹年貳月。
    犯罪事實及理由
一、犯罪事實：謝淑真前於民國94年間，因施用毒品案件，經本
    院以93年度毒聲字第1411號裁定送勒戒處所觀察、勒戒，認
    無繼續施用毒品傾向，於94年1月6日觀察、勒戒執行完畢後
    釋放，並由臺灣臺中地方法院檢察署檢察官，以93年毒偵字
    第 3745號為不起訴處分後，於5年以內之95年間，因施用第
    一級毒品案件，經臺灣高等法院臺中分院於96年6月4日，以
    96年度上訴字第889號刑事判決，判處有期徒刑8月確定，嗣
    逢減刑，經同院以96年度聲減字第3073號刑事裁定，減為有
    期徒刑4月確定；次於96年間，因詐欺案件，經本院於97年9
    月22日，以96年度易字第6204號號刑事判決，判處有期徒刑
    2月確定，再經本院以97年度聲字第 5014號刑事裁定，就上
    開2個有期徒刑，定其應執行之刑為有期徒刑5月確定；又於
    96年間，因施用第一級毒品案件，經本院於 97年3月10日，
    以96年度訴字第4613號刑事判決，判處有期徒刑10月確定。
    謝淑真入監接續執行上開有期徒刑5月、10月，於98年5月27
    日縮刑期滿執行完畢。詎謝淑真猶不知悛悔警惕，復基於施
    用第一級毒品海洛因之犯意，於 99年4月8日凌晨3時許，在
    臺中市○里區○○○路62號「羅馬假期汽車旅館」105號房內
    ，以將第一級毒品海洛因混合液體後，以注射針筒注射之方
    式，施用第一級毒品海洛因 1次；另基於施用第二級毒品甲
    基安非他命之犯意，於同日凌晨 3時10分許，在同址，以將
    第二級毒品甲基安非他命，置於吸食器內以火燒烤成煙吸用
    之方式，施用第二級毒品甲基安非他命 1次。嗣經警方於同
    日凌晨 5時30分許，在臺中市○里區○○路與大里路口，因
    見鄭萬文（由檢察官另案偵查中）行跡而加以盤查，經鄭萬
    文帶同警方前往與謝淑真同住宿的「羅馬假期汽車旅館」10
    5 號房，並經謝淑真同意後進入房內察看，在該房內查獲謝
    淑真所有供施用第一級毒品海洛因所用之注射針筒 2支、供
    施用之第二級毒品甲基安非他命 1包（淨重0.2138公克、驗
    餘淨重合計0.2129公克）、供施用第二級毒品甲基安非他命
    所用之塑膠空袋（包裝上開第二級毒品甲基安非他命） 1只
    、吸食器 1組。經警方採集謝淑真之尿液送往詮昕科技股份
    有限公司，以酵素免疫分析法及氣相層析質譜儀鑑驗結果，
    呈第一級毒品海洛因於人體代謝後之嗎啡、可待因陽性反應
    、第二級毒品甲基安非他命於人體代謝後之安非他命、甲基
    安非他命陽性反應，因而查悉上情。
二、本案證據：
（一）被告謝淑真於警詢、檢察官偵查時及本院準備程序、審理
      時之自白。
（二）證人鄭萬文於警詢時之證詞之證詞。
（三）臺中市政府警察局霧峰分局扣押筆錄、扣押物品目錄表、
      刑案現場測繪圖、查獲現場照片、毒品尿液真實姓名對照
      表、詮昕科技股份有限公司濫用藥物尿液檢驗報告、行政
      院衛生署草屯療養院 99年4月20日草療鑑字第0990400099
      號鑑定書（鑑驗第二級毒品甲基安非他命部分）。
（四）扣案被告謝淑真所有供其施用之第二級毒品甲基安非他命
      （淨重0.2138公克、驗餘淨重0.2129公克）、供其施用第
      二級毒品甲基安非他命所用之塑膠空袋（包裝上開第二級
      毒品甲基安非他命）1只、吸食器1組及供其施用第一級毒
      品海洛因所用之注射針筒2支。
三、被告謝淑真有上開刑事前案紀錄，其入監接續執行有期徒刑
    5月、10月，甫於98年5月27日縮刑期滿執行完畢等情，有臺
    灣高等法院被告前案紀錄表在卷可稽，被告前受有期徒刑執
    行完畢，5年以內故意再犯本件有期徒刑以上之2罪，均為累
    犯，均依刑法第47條第1項規定，加重其刑。
四、爰審酌被告謝淑真前已有多次施用毒品之刑事前案紀錄，且
    曾經觀察、勒戒之處遇，有臺灣高等法院被告前案紀錄表在
    卷可稽，堪認其品行不佳，其猶不知悛悔警惕而故態復萌，
    於本案再次施用第一級毒品海洛因、第二級毒品甲基安非他
    命，無視於毒品對於自身健康之戕害及國家對於杜絕毒品犯
    罪之禁令，惡性非輕，本諸施用毒品者均有相當程度之生理
    成癮性及心理依賴性，其犯罪心態與一般刑事犯罪之本質並
    不相同，量刑時需兼顧被告犯罪本質及斷絕生理成癮性、心
    理依賴性之必要，並斟酌被告犯後業已坦承犯行，頗具悔意
    等一切情狀，分別量處如主文所示之刑，並定其應執行之刑
    ，以示懲儆。
五、扣案之第二級毒品甲基安非他命（驗餘淨重0.2129公克），
    為毒品危害防制條例第2條第2項規定之第二級毒品，爰依同
    條例第 18條第1項前段規定，宣告沒收銷燬之；扣案之注射
    針筒2支、包裝上開第二級毒品甲基安非他命之塑膠空袋1只
    、吸食器 1組，均係被告所有，分別供上開施用第一、二級
    毒品犯罪所用之物，業據被告供承在卷，爰均依刑法第38條
    第1項第2款規定宣告沒收。至扣案之第二級毒品甲基安非他
    命，經鑑驗用罄部分，既因鑑驗而不復存在，本院爰不為沒
    收銷燬之諭知。
六、依刑事訴訟法第273條之1第1項、第299條第1項前段、第310
    條之2、第454條第1項，毒品危害防制條例第10條第1項、第
    2 項、第18條第1項前段，刑法第11條、第47條第1項、第51
    條第5款、第38條第1項第2款，判決如主文。
中    華    民    國   100    年    7     月    20    日
                  刑事第二庭  法  官  陳  得  利
上正本證明與原本無異。
如不服本判決，應於收受送達後10日內向本院提出上訴書狀（應
敘述具體理由並附繕本）。
上訴書狀如未敘述理由，應於上訴期間屆滿後20日內補提理由書
於本院。
                              書記官  吳  慕  先
中    華    民    國   100    年    7     月    20    日
附錄本案論罪科刑法條全文：
毒品危害防制條例第10條第1項、第2項
施用第一級毒品者，處6月以上5年以下有期徒刑。
施用第二級毒品者，處3年以下有期徒刑。